【裁判字號】    99,審易,810
【裁判日期】    991130
【裁判案由】    侵占
【裁判全文】
臺灣新竹地方法院刑事宣示判決筆錄     99年度審易字第810號
公  訴  人  臺灣新竹地方法院檢察署檢察官
被      告  黃仁祥
指定辯護人  本院公設辯護人 林建和
上列被告因業務侵占案件，經檢察官聲請以簡易判決處刑（99年
度偵緝字第583 號），本院認不宜依簡易判決處刑（99年度審竹
簡字第618 號），而改依通常程序審理後，檢察官聲請改依協商
程序而為判決，本院於中華民國99年11月30日下午4 時，在本院
刑事第十一法庭宣示判決，出席職員如下：
                審判長法  官  劉兆菊
                      書記官  林兆嘉
                      通  譯  邱立杰
法官起立朗讀判決主文、犯罪事實要旨、處罰條文，及告以上訴
限制、期間並提出上訴狀之法院，且諭知記載其內容：
一、主  文：
    黃仁祥犯如附表編號一至六所示之業務侵占罪，各處如附表
    編號一至六所示之刑；應執行有期徒刑玖月。
二、犯罪事實要旨：
（一）黃仁祥前於民國89年間，因侵占罪案件，經臺灣桃園地方
      法院於90年9月25日，以90年度易字第633號判決判處有期
      徒刑7 月確定，於91年10月18日徒刑執行完畢（針對附表
      編號一至五部分構成累犯）。距黃仁祥不知悔改，自94年
      4 月起至96年12月20日止，擔任施純泯所經營設在新竹市
      ○○路○段460 號「長榮家具行」之門市業務人員，負責
      銷售家具並收受貨款業務，為從事業務之人，依「長榮家
      具行」之規定，於收取客戶所給付之貨款後，須按月繳回
      「長榮家具行」。詎其明知向如附表編號一至六所示曾一
      凡、劉學菁、馬文彬、林家卉、「發哥」、蘇素珍、郭蘊
      準、「殷」等8 名客戶代收如附表編號一至六所示之8 筆
      款項，應悉數繳回長榮家具行，然因自身缺款花用，分別
      於如附表編號一至三、及編號五、六所示時間，竟分別基
      於意圖為自己不法之所有之犯意，及於如附表編號四所示
      之時間，基於意圖為自己不法所有之接續犯意，分別將其
      業務上所持有如附表編號一至六所示之各筆款項金額，以
      變易持有為所有之意思，分別予以侵占入己，供己花用。
      嗣經施純泯告訴，始查悉上情。
（二）案經施純泯訴由臺灣新竹地方法院檢察署檢察官偵查起訴
      後，經檢察官聲請認罪協商判決，由本院合議庭裁定由受
      命法官獨任改依協商程序而為判決。
三、處罰條文：
    刑法第2 條第1 項前段、第336 條第2 項、第47條第1 項、
    修正前第51條第5 款、中華民國96年罪犯減刑條例第2 條第
    1 項第3 款、第7 條（針對附表編號一、二部分）。
四、減刑：又查被告黃仁祥於附表編號一、二之犯行，犯罪時間
    係在96年4 月24日以前，核與中華民國九十六年罪犯減刑條
    例第2 條第1 項第3 款規定相符，被告張哲儒雖經臺灣新竹
    地方法院檢察署於97年6 月16日以竹檢慎偵忠緝字第923 號
    通緝書發布通緝，嗣於99年9 月14日以竹檢家偵忠銷字第13
    69號撤銷通緝書等資料在卷可稽，經依中華民國九十六年罪
    犯減刑條例第5 條所定不得減刑之情，係指在該條例施行即
    96年7 月16日前，經通緝而未於96年12月31日以前自動歸案
    接受偵查、審判或執行者，核與本件被告張哲儒係於該條例
    施行後始遭通緝之情形，尚屬有間，揆諸前揭規定，仍應適
    用上開減刑條例予以減刑，是認被告黃仁祥於附表編號一;
    二之犯行應予減刑，爰依法均減輕其刑如主文所示，附此敘
    明。
五、協商判決除有刑事訴訟法第455 條之4 第1 項第1 款於本訊
    問程序終結前，被告撤銷協商合意或檢察官撤回協商聲請者
    ；第2 款被告協商之意思非出於自由意志者；第4 款被告所
    犯之罪非第455 條之2 第1 項所定得以協商判決者；第6 款
    被告有其他較重之裁判上一罪之犯罪事實者；第7 款法院認
    應諭知免刑或免訴、不受理者情形之一，及違反同條第2 項
    「法院應於協商合意範圍內為判決；法院為協商判決所科之
    刑，以宣告緩刑或2 年以下有期徒刑、拘役或罰金為限」之
    規定者外，檢察官與被告均不得上訴。
六、如有前項得上訴之情形，得自收受宣示判決筆錄送達之日起
    10日內，向本院提出上訴書狀，上訴於第二審法院。
本案經檢察官洪期榮到庭執行職務。
中    華    民    國    99    年    11    月    30    日
                  刑事第九庭    書  記  官  林兆嘉
                                審判長法官  劉兆菊
以上筆錄正本係照原本作成。
中    華    民    國    99    年    11    月    30    日
                                書  記  官  林兆嘉
附錄本案論罪科刑法條：
中華民國刑法第336條
對於公務上或因公益所持有之物，犯前條第一項之罪者，處1 年
以上7年以下有期徒刑，得併科5千元以下罰金。
對於業務上所持有之物，犯前條第一項之罪者，處6月以上5年以
下有期徒刑，得併科3千元以下罰金。
前二項之未遂犯罰之。
附表：
  ┌──┬──────┬────┬─────┬───────┐
  │編號│時間        │ 客戶   │侵占金額  │主文罪名及宣告│
  │    │            │        │（新臺幣）│刑            │
  ├──┼──────┼────┼─────┼───────┤
  │ 一 │95年5月24日 │ 曾一凡 │10,000元  │黃仁祥犯業務侵│
  │    │            │        │          │占罪，累犯，處│
  │    │            │        │          │有期刑柒月，減│
  │    │            │        │          │為有期徒刑月│
  │    │            │        │          │又拾伍日。    │
  ├──┼──────┼────┼─────┼───────┤
  │ 二 │96年4月21日 │ 劉學菁 │ 5,000元  │黃仁祥犯業務侵│
  │    │            │        │          │占罪，累犯，處│
  │    │            │        │          │有期刑柒月，減│
  │    │            │        │          │為有期徒刑月│
  │    │            │        │          │又拾伍日。    │
  ├──┼──────┼────┼─────┼───────┤
  │ 三 │96年5月21日 │ 馬文彬 │ 10,000元 │黃仁祥犯業務侵│
  │    │            │        │          │占罪，累犯，處│
  │    │            │        │          │有期刑柒月。  │
  ├──┼──────┼────┼─────┼───────┤
  │ 四 │96年6月4日  │ 林家卉 │ 13,000元 │黃仁祥犯業務侵│
  │    │            │        │          │占罪，累犯，處│
  │    │96年6月16日 │「發哥」│ 15,000元 │有期刑柒月。  │
  │    │            │        │          │              │
  │    │96年6月16日 │ 蘇素珍 │  2,000元 │              │
  ├──┼──────┼────┼─────┼───────┤
  │ 五 │96年7月1日  │ 郭蘊準 │  8,000元 │黃仁祥犯業務侵│
  │    │            │        │          │占罪，累犯，處│
  │    │            │        │          │有期刑柒月。  │
  ├──┼──────┼────┼─────┼───────┤
  │ 六 │96年11月27日│ 「殷」 │  3,000元 │黃仁祥犯業務侵│
  │    │            │        │          │占罪，處有期刑│
  │    │            │        │          │柒月。        │
  ├──┴──────┴────┴─────┴───────┤
  │                 共計侵占總金額 66,000元                │
  └────────────────────────────┘

司法院資訊處製作；財團法人民間司法改革基金會備份。
